【裁判字號】    89,台非,41
【裁判日期】    890217
【裁判案由】    竊盜
【裁判全文】
最高法院刑事判決                                  八十九年度台非字第四一號
    上訴人  最高法院檢察署檢察總長
    被  告  甲○○
右上訴人因被告竊盜案件，對於台灣高等法院高雄分院中華民國八十八年十月二十八
日第二審確定判決（八十八年度上易字第一八六七號，起訴案號：台灣高雄地方法院
檢察署八十八年度偵字第五三一八號），認為違法，提起非常上訴，本院判決如左：
    主  文
原判決撤銷。
甲○○共同帶兇器毀壞門扇竊盜未遂，處有期徒刑伍月。
扣案之鋼管壹支、手電筒壹支、螺絲起子貳支、尖嘴鉗壹支、鯉魚鉗壹支、管子鉗壹
支、袋子壹個，均沒收。
    理  由
非常上訴理由稱：「按判決不適用法則或適用不當者，為違背法令，刑事訴訟法第三
百七十八條定有明文。又依本法應於審判期日調查之證據而未予調查者，其判決當然
違背法令。刑事訴訟法第三百七十八條、第三百七十九條第十款分別定有明文。而刑
法第四十七條規定之累犯，係以受有期徒刑之執行完畢，或受無期徒刑或有期徒刑一
部之執行而赦免後，五年以內再犯有期徒刑以上之罪為要件。原判決認定被告甲○○
於民國八十四年間犯過失傷害罪，經台灣高等法院台中分院於八十四年十二月十三日
判處有期徒刑三月確定，於八十五年四月十六日執行完畢，嗣於八十八年二月十八日
再犯本件竊盜罪，因論以累犯，並加重量刑等情。經查上開所指觸犯過失傷害罪經執
行完畢之甲○○，係於三十三年十一月二十八日生，住宜蘭縣頭城鎮○○路二八六號
，身分證統一編號為Ｚ000000000號，有台灣高等法院台中分院八十四年度
交上易字第二三○八號全卷可憑，足見該甲○○與本案被告僅同名同姓，而非同一人
。而本案被告雖前曾犯罪，惟於本件犯罪時尚不符合累犯之規定要件，從而，不得論
以累犯並加重量刑。詎原判決失察，未再詳予調查，遽以累犯論擬並加重其刑，即有
判決適用法則不當之違誤。案經確定，應依刑事訴訟法第四百四十一條及第四百四十
三條提起非常上訴，以資救濟。」等語。
本院按刑法第四十七條規定之累犯，係以受有期徒刑之執行完畢，或受無期徒刑或有
期徒刑一部之執行而赦免後，五年以內再犯有期徒刑以上之罪為要件。本件原判決認
定被告甲○○於八十四年間犯過失傷害罪，經台灣高等法院台中分院於八十四年十二
月十三日判處有期徒刑三月確定，於八十五年四月十六日執行完畢，嗣於八十八年二
月十八日再犯本件竊盜罪，因論以累犯，並加重量刑等情。惟查所指觸犯過失傷害罪
經執行完畢之甲○○，係於三十三年十一月二十八日生，住宜蘭縣頭城鎮○○路二八
六號，身分證統一編號為Ｚ000000000號，有台灣高雄地方法院檢察署刑案
資料查註紀錄表附於偵查卷內可稽，復有台灣高等法院台中分院八十四年度交上易字
第二三○八號全卷可憑，足見該甲○○與被告僅同名同姓，並非同一人。原判決未察
，誤以係被告，遽依累犯論擬並加重其刑，顯有適用法則不當之違背法令。非常上訴
意旨執以指摘，洵有理由，且於被告不利，應由本院將原判決撤銷（原判決主文漏列
「共同」），另行判決如主文第二、三項所示，以資救濟。
據上論結，應依刑事訴訟法第四百四十七條第一項第一款、刑法第二十八條、第三百
二十一條第二項、第一項第二款、第三款、第二十六條前段、第三十八條第一項第二
款，判決如主文。
中      華      民      國    八十九    年      二      月     十七     日
                              最高法院刑事第二庭
                                  審判長法官  莊  來  成
                                        法官  呂  潮  澤
                                        法官  白  文  漳
                                        法官  蘇  振  堂
                                        法官  林  增  福
      右正本證明與原本無異
                                              書  記  官
中      華      民      國    八十九    年      二      月    二十四    日


司法院資訊處製作；財團法人民間司法改革基金會備份。
